臺灣嘉義地方法院刑事裁定　　　　　　 100年度聲字第1304號
聲　請　人
即　被　告　謝育瑩
選任辯護人　蔡碧仲律師
上列被告因強盜等案件，經檢察官提起公訴（100年度偵字第
4991 號），經聲請人聲請具保停止羈押，本院裁定如下：
    主  文
聲請駁回。
    理  由
一、本件聲請意旨略以：被告謝育瑩犯下強盜等案件，已偵查終
    結提起公訴，本案無庸「勾串」、「串供」，且自其偵審至
    今，其供詞並未反覆及避重就輕，又於準備程序中，僅有其
    聲請詰問證人，既然其他被告已然在法庭證述，僅餘其尚未
    詰問證人，且案件須調查之爭點僅存於被告與被害人之間，
    且關於竊盜案件，其自始至終均坦承不諱，亦向被害人道歉
    ，關於槍砲與毒品部分，亦供出部分上游而經警破獲，上開
    案件均已偵查終結，提起公訴，應給予其與被害人和解之機
    會，且其妻子即將生產，其除需處理其妻子與其家庭間之問
    題外，亦因其首次身為人父，希望陪伴在妻子與孩子身邊，
    爰具狀聲請具保停止羈押，並保證具保後隨傳隨到。
二、查本件被告謝育瑩於100年10月14日經法官訊問後，認為涉
    犯刑法第302條第1項妨害自由罪、第330條第1項加重強盜罪
    、第271條第2項、第1項殺人未遂罪、第320條第1項之竊盜
    罪、第321條第1項第1款之加重竊盜罪、槍砲彈藥刀械管制
    條例第8條第4項之持有槍枝罪，認為嫌疑重大，其所犯之加
    重強盜與殺人未遂係最輕本刑5年以上有期徒刑之罪，且於
    另案經通緝未居戶籍地有事實足認有逃亡之虞，又與翁揚勝
    係好友關係，有事實足認有湮滅證據或勾串共犯或證人之虞
    ，其所犯之竊盜與加重竊盜罪有反覆實施同一犯罪之虞，而
    有羈押之必要，於同日經本院依刑事訴訟法第101條第1項第
    1 、2、3款，同法第101條之1第1項第5款裁定羈押，並禁止
    接見、通信。
三、按被告及得為其輔佐人之人或辯護人，得隨時具保，向法院
    聲請停止羈押；羈押之被告，有左列情形之一者，如經具保
    聲請停止羈押，不得駁回：(一)所犯最重本刑為3年以下有期
    徒刑、拘役或專科罰金之罪者，但累犯、常業犯、有犯罪之
    習慣、假釋中更犯罪或依刑事訴訟法第101條之1第1項羈押
    者，不在此限；(二)懷胎5月以上或生產後2月未滿者；(三)現罹
    疾病，非保外治療顯難痊癒者，刑事訴訟法第110條第1項、
    第114條定有明文。而有無羈押被告之必要，係屬為保全被
    告使訴訟程序得以順利進行，或為保全證據或為保全對被告
    刑罰之執行目的，而對被告實施人身強制處分權，故審酌被
    告有無羈押之必要，除被告犯罪嫌疑已屬重大外，自當基於
    訴訟進行程度、犯罪性質、犯罪實際情狀及其他一切情事，
    審慎斟酌有無上開保全或預防目的，依職權妥適裁量，俾能
    兼顧國家刑事追訴、刑罰權之順暢執行及人權保障。本院審
    酌如下：
(一)、本件被告不符合刑事訴訟法第114條所定不得駁回其聲請之
    情形：被告涉犯刑法第330條第1項之加重強盜罪及271條第2
    項、第1項之殺人未遂罪，非屬法定最重本刑3年以下有期徒
    刑之罪，且被告現未罹疾病，並無需保外治療之情，核與刑
    事訴訟法第114條第1款、第3款所定不得駁回具保聲請之事
    由不符。
(二)、本院當初對被告執行羈押之原因繼續存在：聲請人雖以上開
    事由聲請被告具保停止羈押，然被告雖坦承其有涉犯妨害自
    由、施用毒品及持有槍枝與竊盜之犯行，於本院審理時坦承
    不諱，並有相關卷證可佐，惟其對於強盜與殺人未遂等罪嫌
    均矢口否認，然此部分犯嫌，業據證人紀榮桓、郭文郎、朱
    洪慶、林柏汎於警詢及偵查時證述甚詳，復有相關卷證可佐
    ，被告涉犯此部份最輕本刑5年以上有期徒刑罪嫌重大，是
    在本院判決前，被告涉此重罪，為規避刑罰執行而妨礙審判
    程序進行之可能性增加，國家刑罰權有難以實現之危險，自
    有實施羈押之必要；又被告多次涉犯竊盜與加重竊盜，業據
    被告於偵查與本院移審接押時所坦承，有事實足認有反覆實
    施此同一犯罪之虞，是上揭應予羈押之原因，至今仍然存在
    ，不能因具保而使之消滅。
(三)、本件仍有繼續羈押被告之必要：按羈押之目的，除在於確保
    刑事偵查、審判程序之完成外，另亦有刑事執行保全之目的
    （最高法院91年度台抗字第409號裁定意旨足資參照），此
    觀刑事訴訟法第101條規定亦明。查本案尚有證人紀榮桓、
    郭文郎、朱洪慶、林柏汎及共同被告林煒強、翁揚勝、尚淑
    美未到庭證述，有事實足認為被告有湮滅證據、勾串證人及
    共同被告之虞，且被告前因另案通緝到案，又涉此重罪，在
    本案審理終結前，自有相當理由可認其有逃亡之虞，若被告
    逃亡，將有害日後案件審理，是本院審酌上情，認非得僅以
    具保或限制住居等干預權利侵害較輕微之手段，達確保被告
    將來其他審級審判或執行之進行，認本案羈押之原因仍然繼
    續存在，仍有對被告繼續羈押之必要。至被告其餘聲請理由
    ，經核均與前揭本院羈押之理由無涉。
四、綜上，本件被告聲請停止羈押，本院認實施羈押之原因仍屬
    存在，且不能因具保而使之消滅，而有繼續羈押之必要，從
    而，被告向本院提出聲請，即難准許，應予駁回。
五、依刑事訴訟法第121條第1項，裁定如主文。
中    華    民    國   100    年    11    月    30    日
                  刑事第二庭   審判長  法  官  沈福財
                                       法  官  黃明展
                                       法  官  唐一
上列正本證明與原本無異。
如不服本裁定，應於裁定送達後5日內向本院提出抗告狀（應附
繕本）。
中    華    民    國   100    年    11    月    30    日
                                       書記官  江芳耀